臺灣板橋地方法院交通事件裁定       100年度交聲字第2825號
原處分機關  交通部公路總局臺北區監理所蘆洲監理站
異  議  人
即受處分人  鄭曜昌
上列異議人因違反道路交通管理處罰條例案件，對於原處分機關
於民國100 年7 月21日所為之北監蘆字第裁46-CN0000000號處分
，聲明異議，本院裁定如下：
    主  文
異議駁回。
    理  由
一、原處分意旨略以：異議人即受處分人鄭曜昌於民國100 年5
    月27日8 時15分許，騎乘車牌號碼LM8-610 號普通重型機車
    ，行經新北市三重區中正南北陸橋，因「機器腳踏車，不在
    規定車道行駛」之違規行為，為新北市政府警察局三重分局
    交通分隊警員逕行舉發，遂依道路交通管理處罰條例第45條
    第13款、第63條第1 項第1 款（裁決書漏載同條項第1 款）
    規定，裁處罰鍰新臺幣（下同）600 元，並記違規點數1 點
    。
二、異議意旨略以：三重分局警察陳德維於100 年6 月20日舉發
    伊於100 年5 月27日騎乘機器腳踏車行經新北市三重區中正
    南北「陸橋」，不在規定車道行駛，惟查舉發違反道路交通
    管理事件通知單上檢附之照片並未看到「陸橋」，照片中亦
    無從判斷違規發生地點是何路段，甚至連判斷是否違反不在
    規定車道行駛關鍵之「分隔車道之白色虛線」均無法看到，
    試問員警係如何判斷確有違規情事，伊向新北市政府警察局
    三重分局提起申訴，未料該分局竟回函表示「違規事實甚明
    ，本案舉發警員依法舉發並無違誤」，惟查照片中並無法看
    禁行機車車道之分隔線，且未就客觀事實判斷該處係平面道
    路，顯與通知單所指違規地點「陸橋」不同，實難令人信服
    。又在伊印象中，聲明人當日騎乘機車經過違規照片所示路
    段時，因受照片中之計程車突然由車道外側偏向車道內側，
    伊為閃避該突然狀況，而順勢切入車道內側，致有照片顯示
    與「禁行機車」文字較接近之情事，實出於不得已之行為，
    為此聲明異議，請求撤銷原處分云云。
三、按機器腳踏車行駛之車道，應依標誌或標線之規定行駛；又
    汽車駕駛人，駕駛機器腳踏車，不在規定車道行駛者，處新
    臺幣六百元以上一千八百元以下罰鍰，並記違規點數一點，
    道路交通安全規則第99條第1 項前段、道路交通管理處罰條
    例第45條第13款、第63條第1 項第1 款分別定有明文。
四、經查：
(一)本件異議人於100 年5 月27日8 時15分許，騎乘車牌號碼LM
    8-610 號普通重型機車，行經新北市三重區中正南北陸橋，
    因「機器腳踏車，不在規定車道行駛」之違規行為，為新北
    市政府警察局三重分局交通分隊警員逕行舉發等情，有新北
    市政府警察局100 年6 月20日北警交字第CN0000000 號舉發
    違反道路交通管理事件通知單暨違規採證照片1 幀附卷可稽
    ，而此違規事實亦經新北市政府警察局三重分局100 年7 月
    6 日新北警重交申字第1000036203 號函釋明確。
(二)再者，異議人雖以前情詞置辯，惟觀諸證人即舉發員警蔡聖
    結庭呈之舉發異議人違規之放大照片所示，異議人所有之車
    牌號碼LM8-610 號重型機車之右前方有陸橋護欄所設置之黃
    色反光警示牌，而該機車之左側有1 輛車牌號碼5N-250號計
    程車，且行駛之左側道路路面上亦繪有「禁行機車」標字，
    ，而該照片之右下角亦記載「2011/5 /27 08:15:07」等情
    ，再對照證人蔡聖結另外所庭呈之舉發現場全景照片，可知
    異議人車輛既在陸橋護欄所設置之黃色反光警示牌之左前方
    ，則異議人車輛行駛之車道，應係繪有「禁行機車」標字之
    道路，此情核與前揭新北市政府警察局三重分局函覆說明意
    旨大致相符，是異議人雖辯稱舉發照片無法看見分隔車道之
    白色虛線等語，然此亦無礙於異議人車輛確有不在規定車道
    行駛乙節之認定。再參以證人即新北市政府警察局三重分局
    交通分隊舉發警員蔡聖結於本院調查時具結證稱：「（問：
    0000000 號舉發單是你舉發拍照？）是。（問：舉發地點？
    ）三重區○○○○路陸橋。（問：是否是要上陸橋的橋頭？
    ）是。」等語（見本院100 年9 月14日訊問筆錄）。並審酌
    員警執行公務時，本身即受有行政懲處責任之監督，且其到
    庭具結作證，更係以刑事責任擔保其證言之真實性，本件舉
    發員警既已到庭證述如上，且與異議人並不認識，彼此間亦
    無任何嫌隙，當不至甘冒涉犯偽證罪之風險，蓄意構陷異議
    人，本院就其前開證言又查無顯著瑕疵或與事實不符之處，
    是證人莊承諺證述三重區○○○○路陸橋之舉發地點係指上
    陸橋之橋頭地點等情，應值採信。如此前揭舉發通知單上記
    載舉發地點為三重區○○○○路陸橋亦無違誤。是異議人另
    以舉發地點不明確置辯，顯係事後卸責之詞，尚難採信。綜
    上所述，本件異議人騎乘上開普通重型機車於上揭時、地，
    確有「機器腳踏車，不在規定車道行駛」之違規事實，應堪
    認定，原處分機關依道路交通管理處罰條例第45條第13款、
    第63條第1 項第1 款及違反道路交通管理事件統一裁罰基準
    及處理細則之規定，裁處異議人罰鍰600 元，並記違規點數
    1 點，核無違誤。本件聲明異議為無理由，應予駁回。
據上論斷，應依道路交通事件處理辦法第18條，裁定如主文。
中    華    民    國  100     年    11    月    4    日
                  交通法庭  法  官  胡堅勤
以上正本證明與原本無異
如不服本裁定應於送達後5日內向本院提出抗告狀
                            書記官  梁宜庭
中    華    民    國  100     年    11    月    7     日